【裁判字號】    99,小上,115
【裁判日期】    991221
【裁判案由】    損害賠償
【裁判全文】
臺灣板橋地方法院民事裁定             99年度小上字第115號
上  訴  人  吳家凱
被上訴人    約有防衛股份有限公司
法定代理人  柳約有
上列當事人間請求損害賠償事件，上訴人對於中華民國99年10月
26日本院板橋簡易庭99年度重小字第1564號第一審小額民事判決
提起上訴，本院裁定如下：
    主  文
上訴駁回。
第二審訴訟費用新臺幣壹仟伍佰元由上訴人負擔。
    理  由
一、按對於小額程序第一審判決之上訴，非以其違背法令為理由
    ，不得為之，民事訴訟法第436條之24第2項定有明文。又前
    開上訴，其上訴狀內應記載上訴理由，並表明原判決所違背
    之法令及其具體內容，以及依訴訟資料可認為原判決有違背
    法令之具體事實，同法第436 條之25亦定有明文。是當事人
    以小額訴訟程序之第一審判決違背法令為理由提起上訴時，
    就原判決如何不適用法規或適用法規不當，其上訴狀或理由
    書應有具體之指摘，並揭示該法規之條項或其內容，若係成
    文法以外之法則，應揭示該法則之旨趣，倘為司法院解釋或
    最高法院之判例，則應揭示該判解之字號或其內容，如依民
    事訴訟法第469 條第1款至第5款所列各款事由提起上訴者，
    其上訴狀或理由書應揭示合於該條款之事實；若小額訴訟程
    序上訴人之上訴狀或理由書未依上述方法為表明者，即難認
    已對原判決之違背法令有具體之指摘，其上訴自難認為合法
    。
二、本件上訴人係對於小額訴訟之第一審判決提起上訴，核其上
    訴狀所載乃指陳：被上訴人對於系爭主機，僅提供銀行匯款
    單，且金額明顯與市場可比照之同等商品合理價格差距甚大
    ，且第3 人資訊並未具體在辯論庭上提出，也未於上訴人書
    狀上載明，且第3 人是否可為證人、證據或有足此充分客觀
    認定之事實等，皆無證據說服力，懇請法院駁回此證據之效
    力。上訴人雖為受僱人但並無職責和義務幫忙被上訴人處理
    系爭主機等情事，理由是上訴人工作僅負責被上訴人公司主
    機出貨檢測，其餘工作皆為受上訴人（按此為上訴人誤植，
    應係被上訴人。）懇求及上訴人熱心幫助為被上訴人謀取利
    益所進行之無償行為，且所有行為皆依照被上訴人所指示辦
    理，並無侵權情事，懇請依民法第172 條受理之。被上訴人
    辯稱上訴人損壞系爭主機前因為發生口角所導致，並無證據
    ，被上訴人辯稱杰昇工程股份有限公司要求上訴人直接移機
    處理，但上訴人卻逕自拆回，也無任何證據，上訴人於99年
    10月14日提出證據力應由被上訴人提出，且證人也應由被上
    訴人提供，原審採信被上訴人供詞時，應搭配足夠證據定奪
    ，唯無證據或證人佐證下不應僅推斷作為不利被告之判決，
    此推斷並無任何證據力，單憑一造說詞需輔以證人，應主動
    提供證人到場，例如杰昇工程股份有限公司負責人，否則應
    主張證據無效。上訴人在系爭主機板起火前雖曾受被上訴人
    指示處理主機板體更新動作，事實上訴人確實將連接之電
    源線連接至被上訴人所提供之電源供應器上，並非被上訴人
    所述，直接連接於牆上110 伏特插座，系爭主機軟何損毀，
    上訴人完全不瞭解，懇請法院查明等語。惟上訴人之上訴理
    由，仍僅就原審認定事實之當否為爭執，並未具體指出原審
    判決有如何違背法令情事，更未指明原審判決所違反之法令
    條項或其內容以及依訴訟資料有何判決違背法令之具體事實
    ，參諸前開說明，自不得謂已合法表明上訴理由，從而本件
    上訴，顯難認為合法，應予駁回。況依民事訴訟法第436 條
    之28本文規定：「當事人於第二審程序不得提出新攻擊或防
    禦方法。」，是上訴人提起上訴之後，再為請求法院調查證
    據（含提出臺灣板橋地方法院檢察署99年度偵字第27227 號
    不起訴處分書）之新攻擊或防禦方法，於法自有未洽，亦應
    駁回。
三、本件第二審訴訟費用應依民事訴訟法第436 條之19條第1 項
    確定其數額為新臺幣1500元，應由上訴人負擔。
四、依民事訴訟法第436條之32第1項、第2 項、第444條第1項、
    第95條、第78條、第436條之19第1項，裁定如主文。
中    華    民    國    99    年    12    月    21    日
                  民事第二庭    審判長法  官  陳麗玲
                                      法  官  朱耀平
                                      法  官  李行一
以上正本證明與原本無異
如對本判決上訴，須於判決送達後20日內向本院提出上訴狀，
同時表明上訴理由；如已於本判決示後送達前提起上訴者，應於
判決送達後10日內補具上訴理由（均須按他造當事人之人數附繕
本）。如委任律師提起上訴者，應一併繳納上訴審裁判費。
中    華    民    國    99    年    12    月    21    日
                                      書記官  蔡於衡

司法院資訊處製作；財團法人民間司法改革基金會備份。
